# 请教：外企关于资产减值的具体操作？

提问人：tracy666 时间：2013-12-19 11:42:21
就最主要的存货和应收两项资产而言，外资企业一般都按什么标准计提减值呢？ 会计准则里存货是按帐面价值和可变现净值孰低的原则，但是我现在的公司是按存货的滞压时间和销售计划确定该存货是否应该计提减值，如果按照会计准则的方法，可变现净值的确定是不是很难呀，而且审计人员怎么知道每项存货的市场价值呢？

回答人：chenyiwei
你所说的“我现在的公司是按存货的滞压时间和销售计划确定该存货是否应该计提减值”在实务中也可能是可以使用的一种方法，在外商投资企业中用得较多。但使用该方法的前提是： 1 、根据历史经验，存货的可变现净值与库龄存在直接、高度的相关性，且能够基于历史经验建立库龄和可收回金额之间的关系模型； 2 、公司的基础管理工作规范，能准确统计存货的库龄。在同时满足这两项条件的前提下，按照库龄分析法计提的存货跌价准备应该是可以比较客观地模拟个别认定法的应有结果的。但另一方面，会计准则对存货跌价准备计提的一般规定应得到遵循，如准则要求针对单项存货计提跌价准备，相应地企业应当恰当地确定库龄的统计单位（类似于坏帐准备中的信用风险组合），确保同一组合内存货的同质性和可比性。

提问人：ying0518 时间：2013-12-30 17:14:28
请教陈版，根据讲解 2010 ，“确定存货可变现净值时，应当以资产负债表日取得最可靠的证据估计的售价未基础并考虑持有存货的目的，资产负债表表日至财务报告批准报出日之间存货售价发生波动的，如有确凿证据表明其对资产负债表日存货已经存在的情况提供了新的或进一步的证据，则在确定存货可变现净值时应当予以考虑，否则，不应予以考虑。” 某有色金属冶炼企业，在考虑期末库存的可变现净值时，因结存的存货没有确定的订单对应，因此企业以期末有色金属市场公开的价格为基础确定。而会计师认为应当考虑存货的周转情况（假设为 1 个月）按照次年 1 月末的价格为基础确定。是否恰当？针对没有销售订单对应的库存，会计师的立场是否复核“确凿证据”的要求？

回答人：chenyiwei
基本赞同企业的意见。由于有色金属价格受到国际市场行情等因素影响，可能在期后波动较大，因此次年 1 月末的价格不代表“对资产负债表日存货已经存在的情况提供了新的或进一步的证据”的信息。